【裁判字號】    99,上訴,1893
【裁判日期】    990805
【裁判案由】    搶奪等
【裁判全文】
臺灣高等法院刑事判決                99年度上訴字第1893號
上  訴  人
即  被  告  甲○○
上列上訴人因搶奪等案件，不服臺灣板橋地方法院99年度訴字第
501號，中華民國99 年4月9日第一審判決（起訴案號：臺灣板橋
地方法院檢察署98年度偵字第34188號、99年度偵字第167號），
提起上訴，本院判決如下：
    主  文
上訴駁回。
    理  由
一、本案經本院審理結果，認第一審判決以被告甲○○所為係犯
    刑法第325條第1項之搶奪罪、第320條第1項之竊盜罪，均為
    累犯，分別量處被告有期徒刑1年6月、8 月，應執行有期徒
    刑2 年。核無不當，應予維持，並引用第一審判決書記載之
    事實、證據及理由（如附件）。
二、被告上訴意旨略以：本案係因警方將採得之指紋送交比對後
    ，而查出與因另案執行之被告指紋相符，被告實則並不清楚
    犯罪事實，接受檢察官訊問時，數度遭逼問有沒有偷，被告
    因相信兩案有關聯，為配合偵查即自白承認犯行，基此，被
    告犯後態度良好、對被害人造成之傷害亦深有悔意及配合偵
    查等一切情狀，已符合認罪協商之要件。惟自白不能為唯一
    的呈堂證供，法官有自由心證的想像空間及先入為主的觀念
    ，科度量刑亦有裁量之空間，被告所犯之搶奪罪，量刑均在
    有期徒刑7 至9 個月之間，本案卻量處有期徒刑1 年6 月，
    竊盜亦多判處6月以下之有期徒刑，本案卻量處有期徒刑8月
    ，因認判刑過重提起上訴請求重新量刑等語。
三、經查：原審判決以告訴人丙○○、被害人之子乙○○於警詢
    及偵訊時之指述、贓物認領保管單1 紙、內政部警政署刑事
    警察局98年10月26日刑紋字第0980145127號、0000000000號
    鑑驗書各1份、勘察採證同意書2份、證物清單2 份、刑事案
    件證物採驗紀錄表1 份、採證照片數幀等證據，與被告自白
    相互補強，足認被告自白與事實相符，可以採信。原審除已
    詳敘所憑證據與認定之理由，從形式上觀察並無任何憑空推
    論之情事，所為論斷，亦與經驗法則、論理法則，均屬無違
    。而刑之量定，為求個案裁判之妥當性，法律賦予法院裁量
    之權。量刑輕重，屬為裁判之法院得依職權自由裁量之事項
    ，苟其量刑已以行為人之責任為基礎，並斟酌刑法第57條各
    款所列情狀，在法定刑度內，酌量科刑，如無偏執一端，致
    明顯失出失入情形，上級審法院即不得單就量刑部分遽指為
    不當或違法。原判決關於科刑之部分，已說明被告受有期徒
    刑執行完畢後五年內，故意再犯本件有期徒刑以上之上開二
    罪，均為累犯，應依刑法第47條第1 項之規定加重其刑，並
    已依刑法第57條各款所列情狀，審酌被告前科累累，猶不思
    警惕，竟夥同他人於光天化日之下行搶財物，另竊取他人停
    在路邊之自用小貨車，嚴重破壞社會治安，兼衡其對於被害
    人所生之危害程度、所得不法利益之數額，為警查獲之初仍
    飾詞卸責，心存僥倖，惟於原審審理時尚能勇於認罪等一切
    情狀，而為量刑有期徒刑1年6月、8 月之準據，經核並無量
    刑輕重相差懸殊等裁量權濫用之情形。被告上訴意旨，指摘
    原判決量刑過重，為無理由，應予駁回。
據上論斷，應依刑事訴訟法第368條、第373條，判決如主文。
本案經檢察官吳茂松到庭執行職務。
中    華    民    國    99    年    8     月    5     日
                  刑事第五庭  審判長 法  官  高明哲
                                     法  官  高玉舜
                                     法  官  劉秉鑫
以上正本證明與原本無異。
搶奪部分如不服本判決，應於收受送達後10日內向本院提出上訴
書狀，其未敘述上訴之理由者並得於提起上訴後10日內向本院補
提理由書（均須按他造當事人之人數附繕本）「切勿逕送上級法
院」。
竊盜部分不得上訴。
                                     書記官  蔡宜蓁
中    華    民    國    99    年    8     月    5     日

司法院資訊處製作；財團法人民間司法改革基金會備份。
